# 票据贴现时的票据利息是应该分月摊销还是应该一次性进损益？

提问人：gufeiji 时间：2020-08-16 09:04:00
若是企业拿100w无息票据贴现，贴现息10w，贴现净额90w
1 、票据贴现如果认定没有追索权，则终止确认应收票据，贴现利息一次性进财务费用借：银行存款 90借：财务费用-利息支出 10
贷：应收票据 100
2 、票据贴现附有追索权，则将贴现金额视为短期借款，同时贴现利息进入短期借款-利息调整，在贴现日至票据到期日按实际利率发分摊
借：银行存款 90
借：短期借款--利息调整 10
贷：短期借款 100
分摊时
借：财务费用
贷：短期借款--利息调整
到期承兑时
借：短期借款 100
贷：应收票据 100
问题：上述账务处理是否正确？短期借款--利息调整 科目使用是否有误？
上述处理关于现金流量表：影响经营活动--销售商品、提供劳务收到的现金 90 90 不影响筹资活动--分配股利、利润或偿付利息所支付的现 金；金；还是影响经营活动--销售商品、提供劳务收到的现金 100 100 ，，影响筹资活动--分配股分配股利、利润或偿付利息所支付的现金 10 10 （书上说票据贴现利息计入筹资活动，但是票据贴现一般是没有现金流出，不知道怎么填到筹资 活动里）
谢谢各位大神解答一下，万分感谢！

回答人：chenyiwei
1 、你的理解总体上合理，但是，如果满足终止确认条件的，则差额应确认为投资收益而不是财务费用。另外能否终止确认也不仅仅取决于贴现是否附有追索权。
2 、现金流量表的影响，与之相对应，如果票据满足终止确认条件的，则现金流为经营活动（销售商品、提供劳务收到的现金）；如果不满足终止确认条件从而确认短期借款的，则现金流为筹资活动。

提问人：gufeiji 时间：2020-08-17 13:33:00
谢谢陈版主
1 、满足终止确认条件的，差额为贴现利息，以前贴现利息主要是进财务费用，现在是有新规定贴现利息要确认为投资收益吗？
2 、票据贴现收到的现金流，若为终止确认的情况，我们是按收到的净额（ 90 ）填到经营活动，还是把其拆分为 100和 10 ，分别填到经营活动和筹资活动
麻烦陈版主再了

回答人：chenyiwei
1 、此类金融资产终止确认损益一般理解应计入投资收益。 2 、按收到的净额（ 90 ）填到经营活动。